臺灣彰化地方法院刑事判決　　　　　　　96年度易字第1385號
公　訴　人　臺灣彰化地方法院檢察署檢察官
被　　　告　甲○○
上列被告因違反毒品危害防制條例案件，經檢察官提起公訴（96
年度毒偵字第3575、3732、4086號），本院判決如下：
    主  文
甲○○施用第二級毒品，累犯，處有期徒刑柒月。又施用第二級
毒品，累犯，處有期徒刑柒月。又施用第二級毒品，累犯，處有
期徒刑柒月。應執行有期徒刑壹年伍月。
    犯罪事實
一、甲○○前因施用毒品案件，經本院裁定送觀察、勒戒後，因
    認無繼續施用毒品之傾向，於民國90年2 月8 日執行完畢釋
    放，並由臺灣彰化地方法院檢察署檢察官於90年2 月12日以
    89年度毒偵字第6231號為不起訴處分確定。且因施用第二級
    毒品案件，經本院以93年度易字第1244號判處有期徒刑4 月
    確定，業於94年10月31日縮短刑期執行完畢。又因施用第二
    級毒品案件，經本院以94年度斗簡字第466 號判處有期徒刑
    6 月確定，甫於95年11月21日縮短刑期執行完畢。詎仍不知
    戒除毒癮，復基於施用第二級毒品甲基安非他命之犯意，先
    於96年6 月11日18時許，在彰化縣田尾鄉海豐村某農田內，
    以將第二級毒品甲基安非他命置於玻璃球內加熱燒烤後吸食
    其煙霧之方式，施用第二級毒品甲基安非他命1 次；且於同
    年7 月1 日中午12時許，在其位於彰化縣田尾鄉○○村○○
    路○ 段352 巷17號之住處房間內，以同上方式，施用第二級
    毒品甲基安非他命1 次；又於同年7 月19日中午12時30分許
    ，在上開住處房間內，以同上方式，施用第二級毒品甲基安
    非他命1 次。嗣先於96年6 月13日13時20分許，在其上開住
    處，為警持本院搜索票執行搜索後，經其同意採集尿液送驗
    ，結果呈甲基安非他命陽性反應；且於同年7 月3 日21時50
    分許，在彰化縣溪州鄉三條村堤防巷，為警盤查查獲，並經
    其同意採集尿液送驗，結果呈甲基安非他命陽性反應；再於
    同年7 月20日中午12時30分許，在彰化縣埤頭鄉○○○路與
    文鄉路口，為警盤查得知其為毒品治安人口，經其同意採集
    尿液送驗，結果亦呈甲基安非他命陽性反應，始知悉上情。
二、案經彰化縣警察局北斗分局報請臺灣彰化地方法院檢察署檢
    察官偵查起訴。
    理  由
一、查本案全部卷證，公訴人及被告均同意全部證據之證據能力
    ，是後述所引用證據之證據能力均無疑義，合先敘明。
二、上開犯罪事實，業據被告甲○○於本院審理時坦承不諱，且
    被告於前揭3 次獲案後，經警採集其尿液送驗結果，確均呈
    甲基安非他命陽性反應，此有詮昕科技股份有限公司濫用藥
    物尿液檢驗報告書3 紙附卷可稽，足徵被告之自白確與事實
    相符，堪以採信。本件事證明確，被告犯行洵堪認定，應依
    法論科。
三、按修正毒品危害防制條例就施用毒品者，僅於「初犯」及「
　  5 年後再犯」二種情形，有其追訴條件之限制，即須於初犯
　  經觀察、勒戒或強制戒治釋放後，5 年內均無施用毒品之行
　  為，始能認其前所實施之觀察、勒戒或強制戒治已足遮斷毒
　  癮，而得於5 年後再犯時，再予適用初犯之規定，重行觀察
　  、勒戒等程序；倘5 年內已經再犯，被依法追訴處罰，縱其
  　第3次（或第3次以上）施用毒品之時間在初犯釋放5 年以後
　  ，即與「5年後再犯」之情形有別，且因已於「5年內再犯」
    ，顯見其再犯率甚高，原實施觀察、勒戒或強制戒治，已無
    法收其實效，而無5 年戒斷期之存在，自無再經觀察、勒戒
    及強制戒治之必要，應由檢察官逕行起訴，此有最高法院95
    年度臺非字第59、65號判決及同年度第7 次刑事庭會議決定
    足供參照。本件被告前因施用毒品案件，經本院裁定送觀察
    、勒戒後，於90年2 月8 日執行完畢釋放，又於觀察、勒戒
    完畢5 年內有施用第二級毒品之犯行，經本院以93年度易字
    第1244號判處有期徒刑4 月確定，業於94年10月31日縮短刑
    期執行完畢。再因施用第二級毒品案件，經本院以94年度斗
    簡字第466 號判處有期徒刑6 月確定，甫於95年11月21日縮
    短刑期執行完畢，有臺灣彰化地方法院檢察署刑案資料查註
    紀錄表及臺灣高等法院被告前案紀錄表各1 份在卷可考，則
    其再犯本件施用第二級毒品犯行，按諸前揭說明，即與5 年
    後再犯之情形有別，自應逕行追訴。
四、核被告甲○○所為，均係犯毒品危害防制條例第10條第2 項
    之施用第二級毒品罪。被告持有第二級毒品之低度行為，應
    為其施用第二級毒品之高度行為吸收，不另論罪。又依刑法
    第56條修正理由之說明，謂「對繼續犯同一罪名之罪者，均
    適用連續犯之規定論處，不無鼓勵犯罪之嫌，亦使國家刑罰
    權之行使發生不合理之現象。」「基於連續犯原為數罪之本
    質及刑罰公平原則之考量，爰刪除有關連續犯之規定」等語
    ，即係將本應各自獨立評價之數罪，回歸本來就應賦予複數
    法律效果之原貌。因此，就刑法修正施行後多次施用毒品之
    犯行，採一罪一罰，始符合立法本旨。刑法修正施行後之多
    次施用犯行，除符合接續犯之要件外，則應一罪一罰，再就
    刑法修正施行後之數罪，與修正前依連續犯規定所論之一罪
    ，數罪併罰，合併定其應執行之刑（參照最高法院96年8 月
    21日96年度第9 次刑事庭會議決議意旨），查本件被告所犯
    上開3 次施用第二級毒品犯行，時間已有間隔，依前揭說明
    ，應予分論併罰。末查，被告前因施用第二級毒品案件，經
    本院以94年度斗簡字第466 號判處有期徒刑6 月確定，甫於
    95年11月21日縮短刑期執行完畢乙情，有臺灣彰化地方法院
    檢察署刑案資料查註紀錄表及臺灣高等法院被告前案紀錄表
    各1 份在卷可稽，其於受有期徒刑執行完畢後，5 年以內故
    意再犯本件有期徒刑以上之罪，均為累犯，應各依法加重其
    刑。爰審酌被告有多次施用毒品前科，均未能戒斷毒癮，顯
    見戒毒決心不足，暨考量其施用毒品之動機、目的、方法、
    不知珍惜身體，所生危害，及犯後坦承犯行之態度等一切情
    狀，分別量處如主文所示之刑，並定其應執行之刑，以示懲
    儆。
據上論斷，應依刑事訴訟法第299 條第1 項前段，毒品危害防制
條例第10條第2 項，刑法第11條前段、第47條第1 項、第51條第
5 款，判決如主文。
本案經檢察官黃淑媛到庭執行職務。
中　　華　　民　　國　　96　　年　　10　　月　　22　　日
　　　            刑事第一庭          法  官  郭麗萍
以上正本證明與原本無異。
如不服本判決，應於判決送達後10日內，向本院提出上訴書狀，
上訴書狀應「敘述具體上訴理由」，並按他造當事人之人數附繕
本。「切勿逕送上級法院」。
中　　華　　民　　國　　96　　年　　10　　月  　23　  日
                                      書記官  張子涵
附錄本案論罪科刑法條全文：
毒品危害防制條例第10條
施用第一級毒品者，處 6 月以上 5 年以下有期徒刑。
施用第二級毒品者，處 3 年以下有期徒刑。
